---
title: "Practica 1 - Introducción a ML y tidymodels"
output: html_document
---

```{r setup, include=FALSE}
knitr::opts_chunk$set(echo = TRUE)
```

## Mi primer modelo de Machine Learning

## Dataset

El dataset corresponde a Titanic, que se encuentra disponible en Kaggle; una plataforma de competencia de machine learning. 
Más info en: https://www.kaggle.com/c/titanic/overview 

#### Cargo las librerias

```{r eval=FALSE}
#si no tengo instalado la libreria, la instalo
install.packages(tidymodels)
```


```{r warning=FALSE, message=FALSE}
library(tidymodels)
library(tidyverse)
```

#### Ingreso los datos

```{r}
#ingreso los datos para entrenar el modelo (training)
train <- read.csv("https://raw.githubusercontent.com/data-datum/datasets/main/train-titanic.csv")
```

### Importante

En esta instancia se deben dividir los datos en train y test. 
Como nos proporcionan separados ambos datasets, no debemos preocuparnos, pero si es importante en esta instancia, dividirlos. 


### Los datos
```{r}
glimpse(train)
```

Como podemos ver tenemos 12 variables (columnas) y 891 filas de datos. 
Nuestra variable a predecir es Survived, es decir, si el pasajero sobrevivió o no. 
Después tenemo variables numéricas y también categóricas. 


**Es importante que borremos la variable PassengerID para evitar que el algoritmo memorice la posición junto con la variable a predecir**


```{r}
train_limpio <- train %>%
  drop_na() %>%
  select(-PassengerId, -Name, -Cabin) 
head(train)
```


## Pequeño análisis exploratorio 
Esta etapa nos ayuda a visualizar distribuciones de probabilidad de las variables, si hay algun outlier y demás. 

```{r}
#veamos si hay valores perdidos
is.na(train) %>% colSums()
```


