---
title: "Practica 1 Individual - Regresión"
output: html_document
---

```{r setup, include=FALSE}
knitr::opts_chunk$set(echo = TRUE)
```


```{r message=FALSE, warning=FALSE}
library(tidyverse)
library(tidymodels)
```



## Dataset


El dataset se encuentra disponible en: 

https://www.kaggle.com/c/house-prices-advanced-regression-techniques/data

Lo podemos ingresar mediante el siguiente comando

```{r}
train <- read_csv("https://raw.githubusercontent.com/data-datum/datasets/main/train_house.csv")
```


```{r}
train %>%
  glimpse()
```

**La variable a predecir es la de SalePrice.**


Vamos a seleccionar solo las columnas numéricas y eliminamos los valores perdidos. 

```{r}
train_data <- train %>%
  select_if(is.numeric) %>%
  select(-Id) %>%
  drop_na() 
```


```{r}
train_data %>%
  glimpse()
```


## División del dataset de train

```{r}
set.seed(123)
p_split <- train_data %>%
  initial_split(prop=0.75) # divido en 75%
p_train <- training(p_split)
p_test <- testing(p_split)
p_split
```


```{r}
p_train %>%
  glimpse()
```



## Preprocesamiento

```{r}

```


```{r}

```


## Modelo

```{r}

```



```{r}

```


```{r}

```


```{r}

```


```{r}

```

## Resultados en TRAIN

```{r}

```


```{r}

```

## Métricas en TRAIN 
```{r}

```

### Error de estimacion del modelo en TEST

```{r}

```


```{r}
```


```{r}
```



## Gráfico del árbol de decisión 
```{r}

```

```{r}

```



```{r}

```

